【裁判字號】    97,交易,603
【裁判日期】    971031
【裁判案由】    公共危險
【裁判全文】
臺灣臺北地方法院刑事判決      九十七年度交易字第六○三號
公  訴  人  臺灣臺北地方法院檢察署檢察官
被      告  甲○○
上列被告因公共危險案件，經檢察官提起公訴（九十七年度偵字
第二一一二四號），本院判決如下：
    主  文
甲○○服用酒類，不能安全駕駛動力交通工具而駕駛，累犯，處
罰金新臺幣伍萬元，如易服勞役，以新臺幣壹仟元折算壹日。
    事  實
一、甲○○於民國九十一年間因違反槍砲彈藥刀械管制條例案件
    ，及犯殺人未遂罪，經本院以九十一年度訴字第二一七號分
    別判處有期徒刑四年、五年，應執行有期徒刑八年，嗣經臺
    灣高等法院以九十一年度上訴字三五○七號、最高法院以九
    十二年度臺上字第三四一七號駁回上訴確定，嗣依中華民國
    九十六年罪犯減刑條例各減為有期徒刑二年、二年六月，於
    九十六年二月十四日縮短刑期假釋出監，並於同年七月十六
    日假釋付保護管束執行期滿，未經撤銷假釋，其未執行之刑
    ，以已執行論，猶不知悔改，於九十七年九月四日上午一時
    三十分許至同日上午二時十分許，在臺北市大安區○○○路
    ○段二二八巷之尊王薑母鴨店飲用啤酒後，明知已飲酒過量
    ，注意力、控制力及反應能力均顯然減低，業達不能安全駕
    駛動力交通工具之程度，猶於同日上午二時三十分許，駕駛
    車牌號碼八九一二—ＱＨ號自用小客車自上址出發，搭載同
    事前往臺北醫學院，旋於同日上午二時四十三分許，在臺北
    市○○區○○街一○一號前，為警攔檢查獲，並施以呼氣酒
    精濃度測試，測得其呼氣中所含酒精濃度達每公升○‧五六
    毫克，始悉上情。
二、案經臺北市政府警察局大安分局報請臺灣臺北地方法院檢察
    署檢察官偵查起訴。
    理  由
壹、證據能力方面：
    按被告以外之人於審判外之言詞或書面陳述，除法律有規定
    者外，不得作為證據；又被告以外之人於審判外之陳述，雖
    不符同法第一百五十九條之一至第一百五十九條之四之規定
    ，而經當事人於審判程序同意作為證據，法院審酌該言詞陳
    述或書面陳述作成時之情況，認為適當者，亦得為證據。當
    事人、代理人或辯護人於法院調查證據時，知有第一百五十
    九條第一項不得為證據之情形，而未於言詞辯論終結前聲明
    異議者，視為有前項之同意，刑事訴訟法第一百五十九條第
    一項及第一百五十九條之五分別定有明文。本院資以認定本
    案犯罪事實之測試觀察紀錄表、生理平衡檢測表、臺北市政
    府警察局北市警交字第ＡＥＸ一六六五四○號舉發違反道路
    交通管理事件通知單，均係警員就本件個案所製作之文書，
    其性質屬傳聞證據，然當事人於言詞辯論終結前對於上開傳
    聞證據並未提出異議，本院審酌前開證據資料製作時之情況
    ，並無違法不當及證明力明顯過低之瑕疵，認以之作為證據
    應屬適當，揆諸刑事訴訟法第一百五十九條之五規定，前揭
    證據資料均有證據能力。至其餘資以認定本案犯罪事實之非
    供述證據（詳後述），亦查無違反法定程序取得之情形，依
    同法第一百五十八條之四反面規定，洵具證據能力，合先敘
    明。
貳、實體方面：
一、訊據被告甲○○對於前揭事實坦承不諱（見本院卷第十五頁
    反面），並有呼氣酒精濃度測定值表、測試觀察紀錄表、生
    理平衡檢測表、臺北市政府警察局北市警交字第ＡＥＸ一六
    六五四○號舉發違反道路交通管理事件通知單在卷可稽（見
    臺灣臺北地方法院檢察署九十七年度偵字第二一一二四號偵
    查卷第十二頁、第十四頁至第十五頁）。查酒精對人體之影
    響程度，當呼氣酒精濃度達每公升○‧五毫克時，為輕到中
    度中毒，有反應較慢、感覺減低、影響駕駛等症狀，業經行
    政院國軍退除役官兵輔導委員會臺北榮民總醫院（八八）北
    總內字第二六八六八號函闡釋綦詳。被告飲酒後呼氣酒精濃
    度既已高達每公升○‧五六毫克，並於駕駛過程有急加速、
    急煞車，顯然無法正常駕駛之情形，其就生理平衡檢測表所
    為之測試亦不合格，有呼氣酒精濃度檢測單、測試觀察紀錄
    表、生理平衡檢測表可稽，足認被告飲酒後，其注意力、控
    制力及反應能力均顯然減低，已達不能安全駕駛動力交通工
    具之狀態，是被告任意性自白核與事實相符，應堪採信。本
    案事證明確，被告服用酒類不能安全駕駛動力交通工具而駕
    駛犯行，洵堪認定，應予依法論科。
二、核被告所為，係犯刑法第一百八十五條之三服用酒類不能安
    全駕駛動力交通工具而駕駛罪。被告於九十一年間因違反槍
    砲彈藥刀械管制條例案件，及犯殺人未遂罪，經本院以九十
    一年度訴字第二一七號分別判處有期徒刑四年、五年，應執
    行有期徒刑八年，嗣經臺灣高等法院以九十一年度上訴字三
    五○七號、最高法院以九十二年度臺上字第三四一七號駁回
    上訴確定，嗣依中華民國九十六年罪犯減刑條例各減為有期
    徒刑二年、二年六月，於九十六年二月十四日縮短刑期假釋
    出監，並於同年七月十六日假釋付保護管束執行期滿，未經
    撤銷假釋，其未執行之刑，以已執行論，有臺灣高等法院被
    告前案紀錄表、本院公務電話紀錄在卷足憑（見本院卷第三
    頁至第七頁、第二十二頁），其前受徒刑之執行完畢，五年
    以內故意再犯本案有期徒刑以上之罪，為累犯，應依刑法第
    四十七條第一項之規定加重其刑。爰審酌酒後駕車之危害及
    酒後不應駕車之觀念，已透過學校教育、政令宣導及各類媒
    體廣為介紹傳達各界週知多年，被告就此應有相當之認識，
    詎其明知飲酒致醉，不能安全駕駛，猶駕車上路，顯心存僥
    倖，並缺乏尊重其他用路人生命、財產安全之觀念，惟其犯
    後尚能坦承犯行，兼衡其品行、智識程度、生活狀況、所生
    危害等一切情狀，量處如主文所示之刑，並諭知易服勞役之
    折算標準。
據上論斷，應依刑事訴訟法第二百八十四條之一、第二百九十九
條第一項前段，刑法第一百八十五條之三、第四十七條第一項、
第四十二條第三項，刑法施行法第一條之一第一項，判決如主文
。
本案經檢察官楊冀華到庭執行職務
中    華    民    國  九十七  年    十    月  三十一  日
                          臺灣臺北地方法院刑事第七庭
                              法      官  孫萍萍
上正本證明與原本無異。
如不服本判決，應於判決送達後十日內，向本院提出上訴狀。
                              書  記  官  林義盛
中    華    民    國  九十七  年    十    月  三十一  日
附錄本判決論罪科刑依據之法條：
刑法第一百八十五條之三
服用毒品、麻醉藥品、酒類或其他相類之物，不能安全駕駛動力
交通工具而駕駛者，處一年以下有期徒刑、拘役或科或併科十五
萬元以下罰金。


司法院資訊處製作；財團法人民間司法改革基金會備份。
